【裁判字號】    94,上訴,2557
【裁判日期】    950428
【裁判案由】    偽造文書等
【裁判全文】
臺灣高等法院臺中分院刑事判決        94年度上訴字第2557號
上  訴  人  臺灣臺中地方法院檢察署檢察官
上  訴  人
即  被  告  乙○○
選任辯護人  林松虎  律師
            蕭智元  律師
上列上訴人等因被告偽造文書等案件，不服臺灣臺中地方法院93
年度訴字第1677號中華民國94年9月30 日第一審判決（起訴案號
：臺灣臺中地方法院檢察署92年度偵續字第55號），提起上訴，
本院判決如下：
    主    文
上訴駁回。
乙○○緩刑伍年。
    事    實
一、乙○○與丙○○、戴登美、戴惠美、戴雅美、戴芳美均係戴
    慶祥之子女。戴慶祥於民國八十八年二月八日因病住進馬偕
    醫院淡水分院安寧病房，於同年月十日中午辦妥出院手續，
    當天回到臺中縣霧峰鄉之住處後去世。惟乙○○於戴慶祥去
    世前，趁戴慶祥委託其保管戴慶祥之彰化商業銀行總行營業
    部第00000000000000號帳戶的存摺及上開帳
    戶、彰化商業銀行證券經紀商南臺中分公司帳戶共用之印鑑
    之便，竟基於意圖為自己不法所有之行使偽造私文書及詐欺
    之概括犯意，先自八十八年二月五日起至同年月九日止（起
    訴書誤載為八十八年二月七日起至九十年二月十六日間），
    冒戴慶祥名義，至位於臺中市○區○○路二段三八號之彰化
    商業銀行證券經紀商南臺中分公司，在如附表所示之委託書
    上，盜蓋戴慶祥印鑑，擅自將如附表所示之股票賣出，並於
    股票交割股款轉入戴慶祥之上開帳戶後，連續於八十八年二
    月八日、八十八年二月九日、八十八年二月十日，利用不知
    情之其妻弟張文義，持戴慶祥之上開存摺及印鑑至位於臺北
    市中山區○○○路○段一一一號之彰化商業銀行中山北路分
    行（起訴書誤載為彰化商業銀行總行營業部），在取款憑條
    上分別填寫提款金額為新臺幣（下同）一百萬元、一百四十
    五萬元、一百四十三萬元，並在取款憑條上之客戶簽章欄盜
    蓋戴慶祥之印鑑各一枚，偽造完成後，交給彰化商業銀行中
    山北路分行之承辦人員辦理，以為行使，使彰化商業銀行中
    山北路分行之承辦人員因而陷於錯誤，以為戴慶祥本人確欲
    提領上開三筆款項，即於上開日期分別如數交付一百萬元、
    一百四十五萬元、一百四十三萬元之現金，而該不知情之真
    實姓名年籍均不詳者，除依乙○○指示將於八十八年二月八
    日提領之其中十萬元現金轉存入乙○○設於彰化商業銀行中
    山北路分行帳號00000000000000之帳戶外，
    其餘現金均交予乙○○使用，足以生損害於彰化商業銀行、
    戴慶祥。
二、案經丙○○訴請臺灣臺中地方法院檢察署檢察官偵查起訴。
    理    由
壹、有罪部分：
一、訊據被告乙○○坦承有上開填載委託書出售如附表所示股票
    及連續填寫取款憑條分領取被害人戴慶祥上開帳戶之存款一
    百萬元、一百四十五萬元、一百四十三萬元之事實，惟矢口
    否認有偽造文書及詐欺取財之犯行，戴慶祥死亡前授權我處
    理全部股票，及股款。因其忙於照顧父親，故委託張文義去
    領款，父親授權時沒有其他人在場，但我有陸續將情告知姐
    妹。我將領得的錢，十萬元存入我的帳戶，其餘放在家裡。
    因為遺產稅太多，所以在原審偵審中不敢據實以告云云。惟
    查：戴慶祥之遺產僅數百萬元，可謂遺產不多，自不必怕遺
    產稅。若戴慶祥確授權被告出售股票，售股所得歸被告所有
    ，被告大可於原審偵審中明告其事，何庸飾詞卸責，又若戴
    慶祥確授權被告出售股票，售股所得歸被告所有，被告何庸
    利用張文義出面領款，以防偵查機關循筆跡查獲被告。又被
    害人戴慶祥臨終前，住在馬偕醫院淡水分院安寧病房期間，
    除證人戴芳美在美國外，被告其餘姊妹及外甥蘇明仁均有至
    醫院探視，而於本案偵查及審理期間，除證人戴登美長期居
    留美國未作證外，被告其餘姊妹戴惠美、戴雅美及外甥蘇明
    仁均曾作證，其中，證人戴惠美於九十一年四月十日偵訊時
    到庭證述：「（問：是否知妳父親生前有買股票？）不知道
    。他自己會處理。」等語明確；證人戴雅美於九十三年五月
    二十四日偵訊時證稱：「（問：他指戴慶祥生前有否遺言或
    遺書？）沒有遺書，但生前有交代一 些話。他說：兄弟姊
    妹要和好，開刀那一天早上還一再強調這點，將所有遺產，
    包括教會的互助金及銀行存款，其中有提到臺中縣霧峰鄉○
    ○路一○一九號租金由乙○○去管理。因為其中一間原本是
    我哥乙○○的」、「我父親交代好幾次，在場的人不一定都
    一樣，但講的內容都一樣」等語無訛，證人戴雅美復於原審
    法院九十四年八月十六日審理時到庭證述：戴慶祥有交代要
    將所有遺產包括銀行存款邀給乙○○管理等語屬實；證人蘇
    明仁於九十四年八月十六日同院審理時到庭作證時，則未提
    到被害人戴慶祥於住院期間，是否要求乙○○出賣股票或提
    領存款之事等語。設若被害人戴慶祥欲於生前委託被告賣出
    股票並領款花費或為生前贈與，因此涉及遺產分配，對被告
    以外之繼承人權益影響甚大，則被害人戴慶祥除上開交代其
    逝世後遺產由被告處理外，應會另行提到委由被告賣股票或
    領取共三百八十八萬元存款並將股款歸被告所有之事，以免
    引起爭端，然證人戴惠美、戴雅美及蘇明仁於被害人戴慶祥
    於上開住院期間，雖均至醫院陪伴被害人戴慶祥，卻無人聽
    聞被害人戴慶祥曾有委託被告出賣股票之指令或出賣股票款
    項存入帳戶後提出共三百八十八萬元高額現金歸被告所有之
    問題，故被告所辯已違常情，顯係飾卸之詞，並無可採。
二、被害人戴慶祥所有如附表所示之股票，係分別於八十八年二
    月五日至同年月九日委託賣出，交割後分別於同年月八日起
    至同年月十二日止轉入其位於彰化商業銀行總行營業部開設
    帳號00000000000000號帳戶內等情，有彰化
    商業銀行總行營業部九十年十一月十四日函附支票存款交易
    明細表一份在卷可稽，而上開帳戶遭人至彰化商業銀行中山
    北路分行於八十八年二月八日領款現金一百萬元，並將其中
    現金十萬元存入被告位於彰化商業銀行中山北路分行所開設
    之帳號00000000000000  之帳戶，並又於同
    年月九日領款現金一百四十五萬元，於同年月十日領款現金
    一百四十三萬元等情，有彰化商業銀行中山北路分行九十二
    年五月八日函附取款憑條三紙、九十四年七月十四日函附存
    款憑條一紙在卷可稽。
三、綜合上情，被害人戴慶祥僅委由被告處理遺產之事宜，並無
    委託被告於其生前賣出股票並領取股款共三百八十八萬元，
    堪可認定。從而，被告在未得被害人戴慶祥授權之情況下，
    於如附表所示之委託書盜蓋被害人戴慶祥印鑑，擅自將如附
    表所示之股票賣出，並於股票交割後，利用不知情之真實姓
    名年籍均不詳者，分別於八十八年二月八日、八十八年二月
    九日、八十八年二月十日持被害人戴慶祥之上開存摺及印鑑
    至彰化商業銀行中山北路分行，在取款憑條上分別填寫提款
    金額為一百萬元、一百四十五萬元、一百四十三萬元，盜蓋
    被害人戴慶祥之印鑑各一枚，交給彰化商業銀行中山北路分
    行之承辦人員以為行使，使彰化商業銀行中山北路分行之承
    辦人員陷於錯誤，以為是被害人戴慶祥本人欲提領，而分別
    如數交付現金之事實，均事證明確，洵堪認定。
四、核被告所為，係犯刑法第二百十六條、第二百十條之行使偽
    造私文書罪及同法第三百三十九條第一項之詐欺取財罪。其
    盜用被害人戴慶祥之印鑑章於上開委託書、取款憑條上，應
    為偽造委託書、取款憑條此私文書行為之部分行為；其偽造
    委託書、取款憑條後復持以行使，偽造之低度行為應為行使
    之高度行為所吸收，均不另論罪。被告利用不知情之張文義
    詐領被害人戴慶祥存款共三百八十八萬元之行為，為間接正
    犯。公訴意旨就被告所犯如附表編號五至十二所示之犯行，
    雖未起訴，惟本院認此部分與檢察官起訴經判決有罪部分有
    連續犯之裁判上一罪關係存在，依審判不可分原則，本院自
    得加以審理。被告先後多次行使偽造私文書、詐欺取財罪，
    均時間緊接，方法相同，各觸犯構成要件相同之罪名，均顯
    係出於概括之犯意為之，為連續犯，均依刑法第五十六條之
    規定以一罪論，並加重其刑。又其所犯連續行使偽造私文書
    及連續詐欺取財二罪間，有方法結果之牽連關係，依刑法第
    五十五條之規定，應從情節較重之連續行使偽造私文書罪處
    斷。原審因依刑法第五十六條、第二百十六條、第二百十條
    、第三百三十九條第一項、第五十五條，罰金罰鍰提高標準
    條例第一條前段，審酌被告利用被害人戴慶祥委託其處理後
    事之便，盜用印鑑變賣股票後，再持存摺及印鑑詐領所得股
    款之現金共三百八十八萬元，犯後又否認犯行，飾詞狡卸，
    毫無悔意，惡性非輕，惟念其前並無犯罪紀錄之素行，有臺
    灣高等法院被告全國前案紀錄表、刑案資料查註紀錄表各一
    份在卷可參等一切情狀，量處有期徒刑一年六月。及以如附
    表所示委託書及如上所述之取款憑條三紙上之「戴慶祥」印
    文，係被害人戴慶祥所有，非為偽造之印文；而被告偽造之
    委託書及取款憑條，業已分別交由彰化商業銀行證券經紀商
    南臺中分公司、彰化商業銀行中山北路分行，非屬被告所有
    ，均不另為沒收之諭知，併此敘明。認事用法量刑並無違誤
    ，被告上訴意旨否認犯罪，又指摘原審判決量刑失入，並無
    理由，應予駁回。
五、被告未曾受有期徒刑以上刑之宣告，有臺灣高等法院被告前
    案紀錄表載明在卷可稽，其已與其姐妹包括告訴人和解，有
    告訴人陳報狀一紙在卷為憑，被告又在本院坦承部分之事實
    ，顯有悔意，因認所宣告之刑以暫不執行為適當，故予宣告
    緩刑五年，以啟自新。
貳、不另為無罪諭知部分：
一、公訴意旨另以：被告另基於意圖為自己不法所有之概括犯意
    ，於八十八年二月二十四日持被害人戴慶祥之上開存摺及印
    鑑至位於臺北市○○區○○路二一號彰化商業銀行士林分行
    （起訴書誤載為彰化商業銀行總行營業部），在代收票據－
    交換登錄認證單兼查詢表上填寫提款金額為八十七萬二千八
    百元，及在客戶簽章欄盜蓋被害人戴慶祥之印鑑一枚，偽造
    完成後，交給彰化商業銀行中山北路分行之承辦人員辦理以
    為行使，使該行承辦人員陷於錯誤，交付八十七萬二千八百
    元之款項，足以生損害於彰化商業銀行、被害人戴慶祥及告
    訴人丙○○；又被告另於八十八年四月二十六日、八十八年
    九月十五日、八十八年九月十八日、八十九年十月二十一日
    、九十年二月十六日盜賣被害人戴慶祥所有之長谷生活科技
    股份有限公司（下稱長谷公司）股票，於八十八年九月二十
    九日、八十九年七月十一日、八十九年十月二十一日、八十
    九年十二月十五日、九十年一月十二日盜賣被害人戴慶祥所
    有之大成長城企業股份有限公司（下稱大成長城公司）股票
    ，及於不詳時間盜賣天歐企業股份有限公司（下稱天歐公司
    ）股票，因認被告此部分亦涉有刑法第二百十六條、第二百
    十條之行使偽造私文書罪嫌及同法第三百三十九條第一項之
    詐欺取財罪嫌云云。
二、按犯罪事實應依證據認定之，無證據不得認定犯罪事實；又
    不能證明被告犯罪者，應諭知無罪之判決，刑事訴訟法第一
    百五十四條第二項、第三百零一條第一項分別定有明文。次
    按所謂認定犯罪事實之證據，係指足以認定被告確有犯罪行
    為之積極證據而言，該項證據自須適合於被告犯罪事實之認
    定，始得採為斷罪之資料；又事實之認定，應憑證據，如未
    能發現相當確實證據，或證據不足以證明，自不能以推測或
    擬制之方法，以為裁判之基礎；認定犯罪事實所憑之證據，
    無論係直接證據或間接證據，其為訴訟上之證明，須於通常
    一般之人均不致有所懷疑，而得確信其為真實之程度者，始
    得據為有罪之認定，倘其證明尚未達到此一程度，而有合理
    之懷疑存在，復無其他調查途徑可尋，法院即應為無罪之判
    決，最高法院二十九年上字第三一○五號、四十年臺上字第
    八六號、七十六年臺上字第四九八六號判例著有明文。
三、公訴人認被告涉有上開犯行，係以被告坦承自被害人戴慶祥
    所有上開帳戶領取八十七萬二千八百元之自白，告訴人丙○
    ○之指訴，及中國信託商業銀行代理部出具之長谷公司、大
    成長城公司之股東持有股份資料表、臺北市政府九十二年六
    月二十日府建商字第○九二一二○一八○○○函及所附登記
    資料，為其主要依據。訊據被告固坦承其曾於八十八年二月
    二十四日自被害人戴慶祥上開帳戶轉帳八十七萬二千八百元
    至其所有之上開帳戶內等情不諱，並有彰化商業銀行士林分
    行九十二年五月十四日函附代收票據－交換登錄認證單兼查
    詢表一份存卷可憑，惟堅決否認有何行使偽造私文書、詐欺
    取財之犯行，辯稱：因戴惠美無讀高中，戴慶祥生前交代要
    從遺產補償戴惠美五十萬元，且交代後事由其處理，所以其
    提領八十七萬二千八百元，其中五十萬元要給戴惠美，其中
    三十七萬二千八百元用以辦理喪葬事宜猶不足，嗣戴惠美又
    向其借貸五十萬元，故其於八十八年四月二十六日由其配偶
    張麗娜匯款一百萬元給戴惠美；其沒有在上開時間盜賣長谷
    公司、大成長城公司、天歐公司股票等語。經查：
（一）被害人戴慶祥確有交代由被告辦理後事等情，業據證人戴
      惠美、戴雅美證述明確，已如上述，且案外人戴登美及證
      人戴惠美、戴雅美於八十八年二月十二日共同出具內容為
      「先父戴慶祥於臨終前曾交代長子乙○○全權處理其後事
      ，其將來所發生的費用，如喪葬費、醫療費、教會的奉獻
      ．．．，等等開銷，可從其遺產、銀行及教會互助金存款
      中領取，但必須先付五十萬給三女作為特別贈與。我等姊
      妹特立此書證明無訛。而且同意乙○○可逕行領取。恐口
      無憑，特立此書為證」之同意書，有同意書一紙在卷可稽
      。又被告確於八十八年四月二十六日由其配偶張麗娜匯款
      一百萬元給戴惠美一節，有臺北銀行無摺收入收款存根一
      份、證人戴惠美出具之借據及收據一份存卷可佐，顯見被
      告辯稱：所領八十七萬二千八百元之其中五十萬元，係依
      其父親生前所囑作為贈與戴惠美所用等語，尚屬可採。又
      被告辦理被害人戴慶祥之喪葬事宜，花費三十六萬零二百
      六十三元，有被告所列之喪葬費用明細表一份、收據八份
      、統一發票五份、餐飲明細估價單一份為證，則被告辯稱
      ：所領八十七萬二千八百元之其中五十萬元，扣除五十萬
      元後，係依其父親生前所囑作為喪葬費用等語，亦堪足信
      。
（二）被害人戴慶祥於彰化商業銀行證券經紀商南臺中分公司所
      開設之帳戶，買賣股票之最後往來日是八十八年二月十日
      一節，有彰化商業銀行證券經紀商南臺中分公司九十四年
      一月二十六日函及所附彰化銀行信託部客戶管理系統客戶
      主檔一份、彰銀信託部證券經紀商分戶帳一覽表一份、證
      券公司客戶餘額資料查詢單一份，及臺灣證券交易所股份
      有限公司九十四年一月二十七日函附特定人買賣所有有價
      證券明細表一份在卷可參，可見於八十八年二月十日以後
      ，該帳戶並無賣出股票之紀錄。而被害人戴慶祥所有之長
      谷公司股票，於八十八年二月十日時，結餘股數為四千二
      百五十股，嗣於八十八年四月二十六日，其中一千七百五
      十股轉記集保專戶，於八十八年九月十五日將剩餘二千五
      百股轉記集保專戶，另於八十八年八月五日盈餘增資配股
      扣稅取得一百股，資本公積增資配股二百五十股，合計為
      三百五十股，於八十八年九月十八日轉記集保專戶，於八
      十九年五月十五日集保轉帳過戶取得二千八百五十股，嗣
      於八十九年十月二十一日又將該二千八百五十股轉記集保
      專戶，又於八十九年十月三十日因集保轉帳過戶取得二千
      八百五十股，再於九十年二月十六日將該二千八百五十股
      轉記集保專戶；再被害人戴慶祥所有之大成長城公司股票
      ，於八十八年二月十日時，結餘股數為二千二百股，嗣於
      八十八年八月十五日盈餘增資配股扣稅取得六十六股，資
      本公積增資配股四十四股，合計為一百十股，於八十八年
      九月二十九日配股轉記集保專戶，於八十九年五月二十日
      因集保轉帳過戶取得一百十股，嗣於八十九年七月十一日
      又將該一百十股轉記集保專戶，又於八十九年七月十七日
      因集保轉帳過戶取得一百十股，再於八十九年十月二十一
      日將該一百十股轉記集保專戶，復於八十九年十月三十日
      因集保轉帳過戶取得一百十股，於八十九年十一月四日資
      本公積增資配股一百零六股，嗣於八十九年十二月十五日
      將二千二百股轉記集保帳戶，於九十年一月十二日將一百
      零六股之配股轉記集保帳戶等情，有告訴人戴惠美所提出
      之長谷公司、大成長城股東持有股份資料表各一份，及中
      國信託商業銀行股份有限公司九十四年四月十二日函及所
      附大成長城公司股東持有股份資料表一份在卷可證，可見
      被告應無在公訴人所指於八十八年四月二十六日、八十八
      年九月十五日、八十八年九月十八日、八十九年十月二十
      一日、九十年二月十六日盜賣被害人戴慶祥所有之長谷公
      司股票，及於八十八年九月二十九日、八十九年七月十一
      日、八十九年十月二十一日、八十九年十二月十五日、九
      十年一月十二日盜賣被害人戴慶祥所有之大成長城公司之
      犯行甚明。
（三）依卷附之臺北市政府九十二年六月二十日府建商字第○九
      二一二○一八○○○函附天歐公司歷年股東名簿五份之記
      載，可知被害人戴慶祥原自七十七年十二月五日起持有天
      歐公司四千股，自八十二年九月十七日起持有五千股，於
      八十七年十二月十九日持有二千五百股，然證人陳琴心即
      會計師於原審法院九十四年八月十六日審理時到院證述：
      股份有限公司的股份轉讓，不需要向有關單位登記，只有
      董、監事股份的轉讓才需要辦理變更登記；八十七年十二
      月間，乙○○口頭告知其父親戴慶祥身體不適，無法繼續
      擔任董事職務，且股份已全部轉讓，所以請其辦理變更登
      記，可能其轉知助理辦理時口誤，所以助理仍在股東名簿
      上列戴慶祥持有股份，惟事實上，送給臺北市政府的資料
      中，董事、監察人的名單已無列戴慶祥名字，事後臺北市
      政府通知辦理補選董、監事，其也補正改選資料再送臺北
      市政府核備准許等語綦詳，並有證人提出之臺北市政府建
      設局八十七年十二月十九日函、八十八年一月十九日函各
      一份為憑，且有被告提出之臺北市政府九十三年六月十七
      日函附天歐公司八十七年十二月二十一日變更申請書、八
      十七年十二月十九日股東臨時會決議錄及董事、監察人名
      單各一份存卷可佐，則由證人陳琴心之證詞，被害人戴慶
      祥於生前應已將其在天歐公司之股份全數轉讓，只是漏未
      辦理變更登記而已。從而，公訴人指稱被告在不詳時間盜
      賣被害人戴慶祥於天歐公司之股票云云，洵屬無據。
（四）綜上，依被告坦承自被害人戴慶祥所有上開帳戶領取八十
      七萬二千八百元之自白，告訴人丙○○之指訴，及中國信
      託商業銀行代理部出具之長谷公司、大成長城公司之股東
      持有股份資料表、臺北市政府九十二年六月二十日府建商
      字第○九二一二○一八○○○函及所附登記資料，均無法
      證明被告領取八十七萬二千八百元未經被害人戴慶祥同意
      ，被告自八十八年二月十日以後仍有盜賣長谷公司、大成
      長城公司之股票，及於不詳時間盜賣天歐公司股票之事實
      ，故被告就此部分，應無另犯刑法第二百十六條、第二百
      十條之行使偽造私文書及刑法第三百三十九條第一項之詐
      欺取財罪，此外，復查無其他積極事證足認被告就此部分
      有上開公訴人所指之犯行，此部分之犯罪事實即屬不能證
      明，然公訴人認此部分與上揭被告經論罪科刑之犯行間有
      連續犯之裁判上一罪關係，依法爰不另為被告無罪之諭知
      。原審此部分判決亦無違誤，公訴人上訴意旨復執陳詞，
      指摘原審此部分判決不當，求予撤銷，核無理由，應予駁
      回。
據上論結，應依刑事訴訟法第三百六十八條，刑法第七十四條第
一款，判決如主文。
本案經檢察官甲○○到庭執行職務。
中    華    民    國    95    年    4     月    28    日
              刑事第十一庭  審判長法  官  黃  梅  月
                                  法  官  林  欽  章
                                  法  官  黃  日  隆
上列正本證明與原本無異。
如不服本判決應於收受送達後十日內向本院提出上訴書狀，其未
敘述上訴之理由者並得於提起上訴後十日內向本院補提理由書（
均須按他造當事人之人數附繕本）。
                                  書記官  陳  三  軫
中    華    民    國    95    年    5     月    1     日
附表：
 ┌──┬────┬───────┬────┬─────┬───────┬──────┬──────┬────┐
 │編號│股票名稱│  委託書日期  │成交日期│  股  數  │扣除手續費、交│交易資料    │卷頁出處    │起訴書標│
 │    │        │（本院卷頁數）│交割日期│          │易稅後所得股款│            │            │示盜賣日│
 │    │        │              │        │          │  （新臺幣）  │            │            │期      │
 ├──┼────┼───────┼────┼─────┼───────┼──────┼──────┼────┤
 │ 一 │臺灣化學│880205        │0205  │四千股    │九萬三千九百八│彰銀信託部證│93訴1677    │0208  │
 │    │纖維股份│第26頁        │0206  │          │十三元        │券經紀商分戶│第25頁、    │        │
 │    │有限公司├───────┼────┼─────┼───────┤帳一覽表    │第113-116頁 │02１０  │
 │    │（下稱臺│880205        │0205  │五萬二千股│一百二十二萬六│臺化公司歷年│92偵續55卷(一)│        │
 │    │化公司）│第26頁        │0206  │          │千九百四十七元│股票進出資料│第60頁      │        │
 │    │        ├───────┼────┼─────┼───────┤表          │90偵18853第 │        │
 │    │        │880205        │0206  │九百零六股│二萬一千五百四│            │122頁       │        │
 │    │        │第29頁        │0208  │          │十元          │            │            │        │
 ├──┼────┼───────┼────┼─────┼───────┼──────┼──────┼────┤
 │ 二 │南亞塑膠│880205        │0205  │二萬九千股│一百十二萬五千│彰銀信託部證│93訴1677    │0208  │
 │    │工業股份│第26頁        │0206  │          │九百九十六元  │券經紀商分戶│第25頁、    │        │
 │    │有限公司├───────┼────┼─────┼───────┤帳一覽表    │第117-122頁 │        │
 │    │（下稱南│880205        │0206  │五百零四股│一萬九千九百七│南亞公司歷年│92偵續55卷(一)│880210  │
 │    │亞公司）│第28頁        │0208  │          │十元          │股票進出資料│第60頁      │        │
 │    │        │              │        │          │              │表          │90偵18853第 │        │
 │    │        │              │        │          │              │            │122頁       │        │
 ├──┼────┼───────┼────┼─────┼───────┼──────┼──────┼────┤
 │ 三 │臺灣塑膠│880205        │0205  │二萬一千股│八十五萬七千一│彰銀信託部證│93訴1677    │0208  │
 │    │工業股份│第28頁        │0206  │          │百九十一元    │券經紀商分戶│第25頁、    │        │
 │    │有限公司├───────┼────┼─────┼───────┤帳一覽表    │第123-126頁 │        │
 │    │（下稱臺│880205        │0206  │六百七十九│二萬七千七百零│臺塑公司歷年│92偵續55卷(一)│02１０  │
 │    │塑公司）│第28頁        │0208  │股        │九元          │股票進出資料│第60頁      │        │
 │    │        │              │        │          │              │表          │90偵18853第 │        │
 │    │        │              │        │          │              │            │122頁       │        │
 ├──┼────┼───────┼────┼─────┼───────┼──────┼──────┼────┤
 │ 四 │東雲股份│880205        │0205  │一萬股    │六萬零七百三十│彰銀信託部證│93訴1677    │不詳    │
 │    │有限公司│第27頁        │0206  │          │一元          │券經紀商分戶│第25頁、    │        │
 │    │（下稱東│              │        │          │              │帳一覽表    │第127-130頁 │        │
 │    │雲公司）│              │        │          │              │            │92偵續55卷(一)│        │
 │    │        │              │        │          │              │臺証證券公司│第60頁      │        │
 │    │        │              │        │          │              │股務代理作業│90偵18853第 │        │
 │    │        │              │        │          │              │系統查詢    │122頁       │        │
 ├──┼────┼───────┼────┼─────┼───────┼──────┼──────┼────┤
 │ 五 │彰化商業│880205        │0205  │一萬五千股│五十九萬七千三│彰銀信託部證│93訴1677    │未列    │
 │    │銀行股份│第27頁        │0206  │          │百四十五元    │券經紀商分戶│第25頁、    │        │
 │    │有限公司│              │        │          │              │帳一覽表    │第127-130頁 │        │
 │    │        │              │        │          │              │            │92偵續55卷(一)│        │
 │    │        │              │        │          │              │            │第60頁      │        │
 │    │        │              │        │          │              │            │90偵18853第 │        │
 │    │        │              │        │          │              │            │122頁       │        │
 ├──┼────┼───────┼────┼─────┼───────┼──────┼──────┼────┤
 │ 六 │中構股份│880205        │0205  │五千股    │八萬七千六百十│彰銀信託部證│93訴1677    │未列    │
 │    │有限公司│第27頁        │0206  │          │一元          │券經紀商分戶│第25頁、    │        │
 │    │        │              │        │          │              │帳一覽表    │92偵續55卷(一)│        │
 │    │        │              │        │          │              │            │第60頁      │        │
 │    │        │              │        │          │              │            │90偵18853第 │        │
 │    │        │              │        │          │              │            │122頁       │        │
 ├──┼────┼───────┼────┼─────┼───────┼──────┼──────┼────┤
 │ 七 │味全股份│880205        │0206  │一百零三股│一千九百四十二│彰銀信託部證│93訴1677    │未列    │
 │    │有限公司│第28頁        │0208  │          │元            │券經紀商分戶│第25頁、    │        │
 │    │        │              │        │          │              │帳一覽表    │92偵續55卷(一)│        │
 │    │        │              │        │          │              │            │第60頁      │        │
 │    │        │              │        │          │              │            │90偵18853第 │        │
 │    │        │              │        │          │              │            │122頁       │        │
 ├──┼────┼───────┼────┼─────┼───────┼──────┼──────┼────┤
 │ 八 │大榮股份│880206        │0206  │二萬五千股│四十萬八千一百│彰銀信託部證│93訴1677    │未列    │
 │    │有限公司│第30頁        │0208  │          │八十六元      │券經紀商分戶│第25頁、    │        │
 │    │        │              │        │          │              │帳一覽表    │92偵續55卷(一)│        │
 │    │        │              │        │          │              │            │第60頁      │        │
 │    │        │              │        │          │              │            │90偵18853第 │        │
 │    │        │              │        │          │              │            │122頁       │        │
 ├──┼────┼───────┼────┼─────┼───────┼──────┼──────┼────┤
 │ 九 │羅馬股份│880206        │0206  │三萬股    │二十萬六千零八│彰銀信託部證│93訴1677    │未列    │
 │    │有限公司│第29頁        │0208  │          │十五元        │券經紀商分戶│第25頁、    │        │
 │    │        │              │        │          │              │帳一覽表    │92偵續55卷(一)│        │
 │    │        │              │        │          │              │            │第60頁      │        │
 │    │        │              │        │          │              │            │90偵18853第 │        │
 │    │        │              │        │          │              │            │122頁       │        │
 ├──┼────┼───────┼────┼─────┼───────┼──────┼──────┼────┤
 │ 十 │長谷公司│880206        │880206  │二千股    │一萬五千九百三│彰銀信託部證│93訴1677    │未列    │
 │    │股票    │第30頁        │880208  │          │十元          │券經紀商分戶│第25頁、    │        │
 │    │        ├───────┼────┼─────┼───────┤帳一覽表    │第42頁      │        │
 │    │        │880208        │0209  │三百八十七│三千三百三十六│            │92偵續55卷(一)│        │
 │    │        │第31頁        │0210  │股        │元            │            │第60頁      │        │
 │    │        │              │        │          │              │            │90偵18853第 │        │
 │    │        │              │        │          │              │            │122頁       │        │
 ├──┼────┼───────┼────┼─────┼───────┼──────┼──────┼────┤
 │十一│大成長城│880209        │02１０  │二百四十二│二千八百三十七│彰銀信託部證│93訴1677    │未列    │
 │    │公司股票│第32頁        │02  │股        │元            │券經紀商分戶│第25頁、    │        │
 │    │        │              │        │          │              │帳一覽表    │第42頁      │        │
 │    │        │              │        │          │              │            │第133-137頁 │        │
 │    │        │              │        │          │              │大成長城公司│92偵續55卷(一)│        │
 │    │        │              │        │          │              │股東持有股份│第60頁      │        │
 │    │        │              │        │          │              │資料表      │90偵18853第 │        │
 │    │        │              │        │          │              │            │122頁       │        │
 ├──┼────┼───────┼────┼─────┼───────┼──────┼──────┼────┤
 │十二│高興昌股│880209        │0210  │六百二十三│八千零七十二元│彰銀信託部證│93訴1677    │未列    │
 │    │份有限公│第32頁        │0211  │股        │              │券經紀商分戶│第25頁、    │        │
 │    │司      │              │        │          │              │帳一覽表    │92偵續55卷(一)│        │
 │    │        │              │        │          │              │            │第60頁      │        │
 │    │        │              │        │          │              │            │90偵18853第 │        │
 │    │        │              │        │          │              │            │122頁       │        │
 └──┴────┴───────┴────┴─────┴───────┴──────┴──────┴────┘
                                                   Ｆ


司法院資訊處製作；財團法人民間司法改革基金會備份。
